【裁判字號】    92,聲,344
【裁判日期】    920526
【裁判案由】    返還提存物
【裁判全文】
臺灣桃園地方法院民事裁定  九十二年度聲字第三四四號
    聲  請  人  新竹國際商業銀行股份有限公司
    法定代理人  乙○○
    送達代收人  甲○○
    相  對  人  丙○○
右聲請人聲請返還擔保金事件，本院裁定如左：
    主      文
本院八十七年存字第二九三五號提存事件聲請人所提存之中央政府建設公債八十五年
度甲類第三期債票（票號為八五Ｆ  四０六三、四０六五  Ｂ  息票四─七，面額各
新臺幣壹拾萬元債票貳紙），合計金額為新台幣貳拾萬元，准予返還。
聲請程序費用由相對人負擔。
    理      由
一、按訴訟終結後，供擔保人證明已定二十日以上之期間，催告受擔保利益人行使權
    利而未行使者，法院應依供擔保人之聲請，以裁定命返還其提存物，民事訴訟法
    第一百零四條第一項第二款定有明文。另依同法第一百零六條，前開規定於其他
    依法令供訴訟上之擔保者準用之。其立法意旨不外在求發還擔保物程序之簡捷，
    俾法院早日結案，條文所謂「訴訟終結」宜從廣義解釋，包括執行程序終結在內
    ，債權人如撤回假扣押執行之聲請及聲請撤銷假扣押之裁定，並定二十日以上之
    期間催告受擔保利益人行使權利而未行使者，法院即可依民事訴訟法第一百零六
    條準用該條款之規定，裁定准許債權人領回擔保物。
二、本件聲請意旨略以：聲請人與相對人間清償債務事件，聲請人前遵鈞院八十七年
    度全一字第三五Ｏ一號民事裁定，提供如主文所示之擔保金聲請假扣押在案，並
    以鈞院八十七年度存字第二九三五號提存事件提存在案。茲因聲請人業已撤回假
    扣押執行及撤銷假扣押裁定確定在案，並經聲請人以桃園南門郵局存證信函第二
    六０號催告相對人二十二日內行使權利，相對人至今已逾期尚未行使權利。為此
    ，爰依民事訴訟法第一百零四條第一項第二款之規定，請求返還擔保金，並提出
    提存書、撤銷假扣押裁定、民事裁定確定證明書、民事執行處囑託塗銷查封登記
    函、存證信函、掛號郵件收件回執等件為證。
三、經查，聲請人所主張之事實，業據聲請人提出存證信函及掛號郵件收件回執等件
    為證，核與本院依職權調取本院八十七年度全一字第三五０一號、九十一年度全
    聲字第一０七號及本院八十七年度存字第二九三五號民事卷相符一致，故堪信聲
    請人主張為真實。又聲請人業已催告相對人二十二日內行使權利，然相對人至今
    未對於聲請人就假扣押之執行提起任何損害賠償訴訟，此有本院民事科查詢簡答
    表二紙附卷可查。本件執行程序既已終結，相對人逾期均未行使權利。從而，聲
    請人爰依民事訴訟法第一百零四條第一項第二款之規定，聲請返還擔保金，自無
    不合，應予准許。
四、依民事訴訟法第九十五條、第七十八條裁定如主文。
中      華      民      國    九十二    年      五      月    二十六    日
                                     臺灣桃園地方法院民事第一庭
~B法      官  田玉芬
右為正本係照原本作成
如對本裁定抗告須於裁定送達後十日內向本院提出抗告狀
中      華      民      國    九十二    年      五      月    二十九    日
~B法院書記官  羅文


司法院資訊處製作；財團法人民間司法改革基金會備份。
